【裁判字號】    98,裁,1329
【裁判日期】    980527
【裁判案由】    所得稅法
【裁判全文】
最  高  行  政  法  院  裁  定
                                      98年度裁字第1329號
上  訴  人  甲○○
訴訟代理人  沈明欣  律師
被 上訴 人  財政部臺北市國稅局
代  表  人  凌忠嫄
上列當事人間所得稅法事件，上訴人對於中華民國98年1月20日
臺北高等行政法院97年度訴字第2329號判決，提起上訴，本院裁
定如下：
    主  文
上訴駁回。
上訴審訴訟費用由上訴人負擔。
    理  由
一、按對於高等行政法院判決之上訴，非以其違背法令為理由，
    不得為之，行政訴訟法第242條定有明文。依同法第243條第
    1項規定，判決不適用法規或適用不當者，為違背法令；而
    判決有同條第2項所列各款情形之一者，為當然違背法令。
    是當事人對於高等行政法院判決上訴，如依行政訴訟法第24
    3條第1項規定，以高等行政法院判決有不適用法規或適用不
    當為理由時，其上訴狀或理由書應有具體之指摘，並揭示該
    法規之條項或其內容；若係成文法以外之法則，應揭示該法
    則之旨趣，倘為司法院解釋或本院之判例，則應揭示該判解
    之字號或其內容。如以行政訴訟法第243條第2項所列各款情
    形為理由時，其上訴狀或理由書，應揭示合於該條項各款之
    事實。上訴狀或理由書如未依此項方法表明者，即難認為已
    對高等行政法院判決之違背法令有具體之指摘，其上訴自難
    認為合法。
二、上訴人係臺北市私立佑安老人養護所（下稱佑安老人養護所
    ）負責人，即所得稅法第89條規定之扣繳義務人，該養護所
    經被上訴人所屬北投稽徵所查獲其於民國91至95年度（即91
    年1月1日起至95年12月31日止）有給付訴外人莊德銘房屋租
    金之事實，卻未依所得稅法第88條及第92條規定扣繳所得稅
    ，乃以96年4月13日財北國稅北投綜所一字第0960201156號
    函檢附補繳各類所得扣繳稅額繳款書及陳述意見書，通知上
    訴人應於96年5月15日內補繳應扣未扣稅款、補報扣繳憑單
    並陳述意見，惟其未依所定期限補繳及補報，遂依所得稅法
    第114條第1款規定，按扣繳稅額處以3倍之罰鍰，嗣被上訴
    人依上訴人提示之資料更正租金給付總額，上訴人不服，主
    張被上訴人核定短漏扣繳稅款雖經更正程序重新核定稅額，
    惟未重新限期責令其補繳，逕處以3倍罰鍰，於法不合云云
    ，遂循序提起行政訴訟，求為判決訴願決定及原處分均撤銷
    ，經原審法院判決駁回。
三、上訴人對於原判決上訴，雖以該判決違背法令為由，惟被上
    訴人96年12月27日所為之更正，係變更96年7月23日作成之
    92年度至95年度各罰鍰處分金額，並非變更96年4月13日之
    命補繳應扣繳稅款處分，該更正行為與上訴人是否違反所得
    稅法第88條及第92條之扣繳稅款義務顯屬無關，上訴意旨以
    無關之更正行為係一新行政處分，被上訴人不得再以96年4
    月13日之命補繳應扣繳稅款處分，依所得稅法第114條第1款
    科處上訴人罰鍰云云，自非對原判決之違背法令有具體之指
    摘。又原判決已就上訴人主觀上有違反所得稅法第114條第1
    款規定之故意，敘明其得心證之理由。原判決所載上訴人「
    違反該限期責令補繳應扣未扣或短扣之稅款及補報扣繳憑單
    之預告處分，亦即未遵期補繳應扣未扣或短扣之稅款及補報
    扣繳憑單者，即應按應扣未扣或短扣之稅額處3倍之罰鍰，
    其與遵守前揭預告處分者之差別僅在於是否減輕處罰之倍數
    而已，與違章行為是否成立無關」，旨在說明經限期命補繳
    應扣未扣或短扣之稅款及補報扣繳憑單後，未補繳稅款及補
    報扣繳憑單，有無故意或過失，不影響之前其違反扣繳稅款
    義務之判斷。原判決顯非認依所得稅法第114條第1款科處罰
    鍰，不以行為人有故意或過失為要件。上訴意旨指原判決認
    所得稅法第114條第1款科處罰鍰，無須考慮行為人有無故意
    或過失云云，尚有誤會，其進而以此為前提，指摘原判決適
    用行政罰法第7條第1項不當及違背司法院釋字第275號解釋
    云云，亦不得認已對原判決之違背法令有具體之指摘。另上
    訴狀其餘所載，係就原審已論斷者，泛言未論斷不備理由，
    而非具體表明合於不適用法規、適用法規不當、或行政訴訟
    法第243條第2項所列各款之情形，難認對該判決之如何違背
    法令已有具體之指摘。依首揭說明，應認其上訴為不合法。
四、據上論結，本件上訴為不合法。依行政訴訟法第249條第1項
    前段、第104條、民事訴訟法第95條、第78條，裁定如主文
    。
中    華    民    國    98    年    5     月    27    日
                    最高行政法院第五庭
                        審判長法官  黃  璽  君
                              法官  林  茂  權
                              法官  鄭  忠  仁
                              法官  黃  本  仁
                              法官  吳  東  都
以  上  正  本  證  明  與  原  本  無  異
中    華    民    國    98    年    5     月    27    日
                              書記官  郭  育  玎


司法院資訊處製作；財團法人民間司法改革基金會備份。
